臺灣雲林地方法院刑事協商判決          100年度易字第389號
公  訴  人  臺灣雲林地方法院檢察署檢察官
被      告  林木尚
指定辯護人  本院公設辯護人許俊雄
上列被告因違反家庭暴力防治法等案件，經檢察官提起公訴（10
0 年度偵字第2696號），並聲請本院改依協商程序而為判決，本
院認為適當，同意進行協商判決程序，判決如下：
    主      文
林木尚犯違反保護令罪，處有期徒刑參月，如易科罰金，以新臺
幣壹仟元折算壹日。
    事實及理由
一、犯罪事實：
    林木尚與沈玉秀係夫妻，兩人間具有家庭暴力防治法第3 條
    第1 款所定之家庭成員關係。林木尚前因對沈玉秀實施家庭
    暴力之行為，經本院於民國100 年1 月5 日，以99年度家護
    字第741 號案件核發民事通常保護令，裁定命林木尚不得對
    沈玉秀實施身體或精神上不法侵害之行為，保護令有效期間
    為1 年。詎林木尚明知上開保護令之內容，卻於前開保護令
    有效期間內之100 年5 月18日下午2 時許，在沈玉秀位於雲
    林縣虎尾鎮廉使里廉使617 之3 號住處，於飲酒後與沈玉秀
    發生爭執，便基於違反保護令及恐嚇危害安全之犯意，以「
    幹你娘」等穢語辱罵沈玉秀，同時恫稱：要叫外甥來打妳等
    語，而以加害身體之事恐嚇沈玉秀，使沈玉秀心生畏懼，致
    生危害於安全，並以此方式對沈玉秀實施精神上不法侵害之
    行為，而違反前揭保護令。嗣因沈玉秀報警究辦，方循線查
    知上情。
二、證據名稱：
  (一)被告林木尚於本院審理中之自白。
  (二)證人即告訴人沈玉秀於警詢及偵查中之指證。
  (三)證人即被告之子林國平於檢察官面前之證述。
  (四)本院99年度家護字第741 號之民事保護令。
三、本案經檢察官與被告、辯護人於審判外達成協商之合意，且
    被告已認罪，其合意內容為：被告犯違反保護令罪，處有期
    徒刑3 月，如易科罰金，以新臺幣1,000 元折算1 日。
四、應適用之法條：
    刑事訴訟法第455 條之2 第1 項、第455 之4 第2 項、第45
    5 條之8 、第454 條第1 項，家庭暴力防治法第61條第1 款
    ，刑法第11條前段、第305 條、第55條、第41條第1 項前段
    ，刑法施行法第1 條之1 。
五、協商判決原則上不得上訴。但有刑事訴訟法第455 條之4 第
    1 項第1 款「於本訊問程序終結前，被告撤銷協商合意或檢
    察官撤回協商聲請者」；第2 款「被告協商之意思非出於自
    由意志者」；第4 款「被告所犯之罪非第455 條之2 第1 項
    所定得以協商判決者」；第6 款「被告有其他較重之裁判上
    一罪之犯罪事實者」；第7 款「法院認應諭知免刑或免訴、
    不受理者」情形之一，或協商判決違反同條第2 項「法院應
    於協商合意範圍內為判決；法院為協商判決所科之刑，以宣
    告緩刑或2 年以下有期徒刑、拘役或罰金為限」等規定者（
    以上均簡稱但書情形）外，不在此限（即有但書情形，依法
    仍得上訴）。
六、本件如有上述但書情形，且不服本判決時，得自收受判決送
    達之日起10日內，向本院提出上訴狀（須附繕本），上訴於
    第二審法院。
本案經檢察官陳詠薇到庭執行職務。
中    華    民    國   100    年    7     月    19    日
                  刑事第七庭  法  官  王 紹 銘
以上正本證明與原本無異。
                              書記官  洪 秀 虹
中    華    民    國   100    年    7     月    19    日
附錄本案論罪科刑法條：
家庭暴力防治法第61條
違反法院依第14條第1 項、第16條第3 項所為之下列裁定者，為
本法所稱違反保護令罪，處3 年以下有期徒刑、拘役或科或併科
新臺幣10萬元以下罰金：
一、禁止實施家庭暴力。
二、禁止騷擾、接觸、跟蹤、通話、通信或其他非必要之聯絡行為。
三、遷出住居所。
四、遠離住居所、工作場所、學校或其他特定場所。
五、完成加害人處遇計畫。
中華民國刑法第305條
以加害生命、身體、自由、名譽、財產之事，恐嚇他人致生危害
於安全者，處2 年以下有期徒刑、拘役或300 元以下罰金。